最高法院刑事判決　　　　　　九十四年度台上字第二六四六號
　上　訴　人　甲○○
　　　　　　　　　　　號之3
上列上訴人因偽造文書案件，不服台灣高等法院高雄分院中華民
國九十四年三月九日第二審判決（九十三年度上訴字第一○七七
號，起訴案號：台灣高雄地方法院檢察署九十二年度偵字第二六
九六號），提起上訴，本院判決如下：
    主  文
上訴駁回。
    理  由
按刑事訴訟法第三百七十七條規定，上訴於第三審法院，非以判
決違背法令為理由，不得為之，是當事人提起第三審上訴，應以
原判決違背法令為理由，係屬法定要件。如果上訴理由狀並未依
據卷內訴訟資料，具體指摘原判決不適用何種法則或如何適用不
當，或所指原判決之違法情事，顯與法律規定得為第三審上訴理
由之違法情形不相適合時，均應認其上訴為違背法律上之程式，
予以駁回。本件原判決撤銷第一審不當之判決，改判論處上訴人
甲○○連續行使偽造私文書，足以生損害於他人罪刑，已詳敘所
憑之證據及認定之理由，從形式上觀察，並無任何違背法令之處
。而量刑之輕重及是否認以暫不執行為適當予以宣告緩刑，均屬
審判上得依職權裁量之事項，非當事人所得據為提起第三審上訴
之適法理由，判決諭知緩刑者，固應記載其理由，然如不予諭知
緩刑，雖未敘明其理由，亦不得指為理由不備。上訴意旨，就行
使偽造私文書部分，並未依據卷內資料具體指摘原判決如何違背
法令，徒憑己見，對於原審量刑及是否宣告緩刑之職權行使，任
意爭執，殊非適法之第三審上訴理由，其上訴違背法律上之程式
，應予駁回。又裁判上一罪案件之一部分得提起第三審上訴，其
他部分雖不得上訴，依審判不可分原則，第三審法院亦應併予審
判，但以得上訴部分之上訴合法為前提，如該部分上訴為不合法
，第三審法院既應從程序上予以駁回，而無從為實體上判決，對
於他部分自無從適用審判不可分原則，併為實體上審判。本件上
訴人所犯背信罪，原審係論以刑法第三百四十二條第一項之罪，
並認與前述行使偽造私文書罪部分有方法結果之牽連關係，從一
重之行使偽造私文書罪處斷。而背信罪為刑事訴訟法第三百七十
六條第五款所列不得上訴於第三審法院之案件。得上訴之行使偽
造私文書部分之上訴既非合法，依上說明，本院自無從依審判不
可分原則，就背信罪部分，併為實體上之審判，該部分上訴自屬
法律上不應准許，應併予駁回。
據上論結，應依刑事訴訟法第三百九十五條前段，判決如主文。
中　　華　　民　　國　九十四　年　　五　　月   十九   日
                      最高法院刑事第四庭
                          審判長法官  謝　家　鶴
                                法官  洪　文　章
                                法官  花　滿　堂
                                法官  陳　世　淙
                                法官  洪　佳　濱
      本件正本證明與原本無異
                                      書  記  官
中　　華　　民　　國　九十四　年　　六　　月　　二　　日
                                                  Ｍ
